# 关于按净额法确认收入模式下采购合同条款约定问题

提问人：vanishing~ 时间：2021-08-10 17:33:05
背景：现IPO客户 A公司新设生产基地B公司，B公司具有将原材料自主加工至最终成品的能力，但由于进入客户供应商名录需较长时间，故以A公司名义签订合同对外销售，货物从B公司仓库直发至客户。为避免营业收入激增对高企认定的影响，A公司按净额法确认收入。现A公司与B公司采购合同中约定的主要条款如下： 1 、产品从B公司仓库直接发往客户指定地点，交货前货物的灭失等风险由B公司承担
2 、交货后由于货物质量原因造成的A公司的损失，由B公司赔偿
请问陈版：上述两项条款约定是否可以作为按净额法确认收入的充分依据?若尚不充分需增加何种条款？

回答人：chenyiwei
建议增补：交易价格和销售合同的其他条款由B直接与客户谈判确定，A在B与客户谈判的价格基础上，仅赚取固定金额或比例的经手费用。这类交易按净额法处理的可能性本来就是较大的。